臺灣高雄地方法院刑事判決　　　　　　　　　　　　九十三年度簡上字第七八二號
　　上　訴　人　臺灣高雄地方法院檢察署檢察官
　　被　　　告　甲○○　男　四.
右上訴人因被告竊盜案件，不服臺灣高雄地方法院高雄簡易庭九十三年十月二十六日
九十三年度簡字第五一三二號第一審簡易判決（聲請簡易判決處刑書案號：臺灣高雄
地方法院檢察署九十三年度偵字第一八四八八號），提起上訴，及移請併案（九十三
年度偵字第二０三０四號、第二二一四五號、第二二三三八號），本院管轄之第二審
合議庭判決如左：
    主  文
原判決撤銷。
甲○○共同連續竊盜，處有期徒刑陸月，如易科罰金，以佰元折算壹日。
扣案之手電筒壹支沒收。
    事  實
一、甲○○基於意圖為自己不法所有並基於竊盜之概括犯意，連續於：(一)民國九十三
    年七月二十五日某時，在位於高雄縣鳳山市○○路四巷六號之工廠內（即甲○○
    轉租予乙○○，甲○○並居住其內之工廠），趁該工廠正搬遷之際，未經乙○○
    同意，先徒手竊取乙○○所有之監視系統主機，隔一日接續竊取監視系統鏡頭（
    主機及鏡頭價值新台幣（下同）共計五萬九千元），得手後均變賣予某不詳當鋪
    ，再於隔日接續竊取乙○○所有之沙拉油五桶（價值二萬元），交由不知情之廠
    商以換取現金；(二)於同年九月四日二時三十八分許，在高雄縣鳳山市○○○路二
    三八巷四號一樓外，趁四下無人之際，手持大型雨傘一支作為掩護，徒手竊取乙○○所有之蘭花干二包（價值一千二百元）並得手；(三)於同年九月十二日二時三
    十分許，在高雄市苓雅區○○○路四十八號前，見丙○○所有之手動堆高機一台
    置放在該處騎樓，即徒手竊取之，得手後將上開堆高機推至高雄市○○路與永康
    街交叉口，因聲響過大為丙○○察覺有異即由後追趕、逮捕，經報警後始悉上情
    ；(四)於同年十月五日十時許，在高雄市新興區○○○路八十三號前，徒手竊取己○○所有之刨冰機一台，得手後將刨冰機放置在其腳踏車後座時，為許和來發覺
    其形跡可疑而報警查獲；(五)同年十月十九日二十一時三十分許，在高雄市前鎮區
    ○○○路加油站空地，與姓名年籍不詳、綽號「阿強」之成年男子共同竊取戊○○所有、置放在貨櫃內之冷凍庫、冷藏庫各一台（價值共計一萬七千元），欲販
    賣予不知情之王世昌，得手後將該冷凍庫、冷藏庫搬運至王世昌之小貨車，嗣經
    戊○○當場發覺，甲○○、「阿強」見狀即各騎腳踏車逃逸，經王世昌駕駛該小
    貨車搭載戊○○自後追趕，於「金鞏橋」附近逮捕甲○○，並扣得供犯罪所用之
    手電筒一支。
三、案經丙○○訴由高雄市政府警察局苓雅分局報請臺灣高雄地方法院檢察署檢察官
    聲請簡易判決處刑，暨乙○○訴由高雄市政府警察局新興分局報請及高雄市政府
    警察局前鎮分局移送臺灣高雄地方法院檢察署檢察官移請併辦。
    理  由
一、被告甲○○固坦稱有上開犯罪事實一、(三)之竊盜犯行，並分別於前揭時、地拿取
    己○○之刨冰機、乙○○之蘭花干及沙拉油桶等物及與「阿強」共同搬運戊○○
    所有之冷藏庫之事實，惟矢口否認有上開犯罪事實一、(一)(二)(四)(五)之竊盜犯行，辯
    稱：伊將位於高雄縣鳳山市○○路四巷六號、製作蘭花干之工廠轉租給乙○○，
    伊住在該工廠內，主機是當鋪的人自己搬的，伊不知鏡頭何以遺失，沙拉油桶係
    伊叫廠商收回，退回之一萬多元以支付房租，伊將蘭花干搬走賣給其他客戶，有
    另外付錢給乙○○，而伊係要幫己○○洗刨冰機，才取走該刨冰機，並無竊取之
    意思，而「阿強」叫伊至加油站空地幫忙搬冷藏庫，伊僅是將冷藏庫從貨櫃內搬
    運至車上，是「阿強」與王世昌交易的，而後因有一男子要拿木棍打伊，伊才騎
    腳踏車跑掉云云。經查：
    (一)右開犯罪事實一、(三)之事實，經被告於警詢、偵查及本院審理時坦承不諱，核
      與告訴人丙○○於警詢、偵查中之指訴相符，並有贓物認領保管收據一紙、相
      片二張在卷可考，足見被告之該項自白與事實相符，堪予採信。又上開證人即
      告訴人丙○○於偵查中之證言雖屬被告以外之人於審判外之陳述，惟並無顯不
      可信之情況，依刑事訴訟法第一百五十九條之一第二項規定取得證據能力；告
      訴人於警詢中之證言雖為傳聞證據，惟被告未於言詞辯論終結前聲明異議，依
      同法第一百五十九條之五第二項規定其警詢之證言亦有證據能力，併予說明。
    (二)前開犯罪事實一、(一)(二)之事實，經告訴人乙○○於警詢時之指訴明確，核與乙○○於本院審理時結證稱：「（檢察官問：沙拉油桶、監視系統及主機、蘭花
      干是否要給他？）不是（檢察官問：是否在九十三年七月二十五日五時許，在
      鳳山市○○路四巷六號外，你所有之沙拉油、監視系統及主機遭竊？）是的，
      當時工廠是被告跟第二房東租的，房租是我付的，東西是我的，監視系統、主
      機、沙拉油桶都是我的，要遷廠時，我要去搬時，我發現監視系統的主機不見
      了，發現日期我忘記了，後來隔一、兩天監視鏡頭也不見了，再隔一、兩天又
      發現沙拉油桶也不見，我知道是被告將上述東西搬走，我也知道他賣給誰，因
      為被告有原來的鑰匙，且他有換鑰匙。而且我送去鳳農市場給姓紀客戶的蘭花
      干，放在他家的門口，他不在，我放了就走，被告就隨後拿走，因為監視器有
      錄到是他拿走（檢察官問：是否在九十三年九月四日二時三十八分，在鳳山市
      ○○路二三八巷四號一樓外遭竊蘭花干？）是的，蘭花干不是賣給甲○○，我
      是送貨去給鳳農市場的紀先生，他說收貨時沒有看到貨，他看監視器才發現是
      甲○○拿走。…。（審判長問：是否有跟當舖的人接洽過？）因為當天我回來
      時，我發現主機不見了，我問甲○○，他說是當舖拿去了，我有問當舖，當舖
      的人說是甲○○拿給他的。另外，房租我都有按期支付給房東，都有支票簽章
      。且如果我同意甲○○拿走蘭花干，他不會在三更半夜撐著大傘去拿蘭花干（
      審判長問：工廠原來是誰使用？）工廠原來是我在用，甲○○當時租給我工廠
      （裡面有機器）時，他沒有工作，我就請他當作業員，他和他母親就住在工廠
      。電腦主機、鏡頭都是我的。我認為甲○○是住在我家，我讓他住，他應該負
      保護我工廠內的東西的責任，我並沒有將電腦主機、鏡頭交給甲○○使用（審
      判長問：被告拿走蘭花干有無付錢？）沒有（審判長問：你是分批遺失監視系
      統鏡頭、主機、蘭花干等物，時間間隔多久？）都是那幾天。蘭花干是九月四
      日，主機、鏡頭、沙拉油桶是七月間連續一、二天遺失的。」等語相符，被告
      亦供承事前未經乙○○同意於前揭時、地取走沙拉油桶、蘭花干等情，而被告
      於凌晨二時三十八分持大型雨傘遮掩身體至高雄縣鳳山市○○路二三八巷四號
      一樓外取走蘭花干乙節，有該節錄監視系統光碟相片二張附卷可佐，是以被告
      於凌晨四下無人之際持雨傘遮掩身形至前開地點拿取他人之物，應為避人耳目
      無疑，其辯稱無竊取乙○○上開物品之犯意，實與常理相違。
    (三)又犯罪事實一、(四)(五)之事實，據被害人己○○、戊○○及證人許和來、王世昌
      於警詢中證述屬實，且目擊證人戊○○、許和來、王世昌均證稱被告於取走上
      開被害人物品時形跡可疑或於遭人發覺之際即慌張逃跑等情，可見被告明知上
      開物品非其所有，且未經他人同意即取走，是而有畏罪逃逸之行止甚明。此外
      復有贓物認領保管單、贓物認領保管收據各一紙及相片八張附卷可稽。又上開
      告訴人乙○○、被害人己○○、戊○○及證人許和來、王世昌於警詢中之證言
      雖為傳聞證據，惟被告未於言詞辯論終結前聲明異議，依同法第一百五十九條
      之五第二項規定其警詢之證言亦有證據能力，併予說明。
    (四)綜上所述，被告所辯顯為卸責之詞，均與常理相悖，無可採信。本件事證明確
      ，被告確有前揭連續竊盜之犯行，洵堪認定。
二、核被告所為，係犯刑法第三百二十條第一項之竊盜罪。被告與姓名年籍不詳、綽
    號「阿強」之成年男子，就上開犯罪事實一、(五)之竊盜犯行有犯意聯絡及行為分
    擔，均為共同正犯。被告於犯罪事實一、(一)所示之時間，在高雄縣鳳山市○○路
    四巷六號之工廠，先後竊取乙○○所有之監視系統主機、鏡頭、沙拉油，係出於
    同一竊盜犯意，該竊盜行為於密切接近之時間、同一地點實施，應視為數個舉動
    之接續施行，屬接續犯，為包括一罪，論以一竊盜罪。又被告先後五次竊盜犯行
    ，時間緊接，手法相似，觸犯構成要件相同之罪名，顯係基於概括犯意反覆為之
    ，應依連續犯規定，論以一罪，並加重其刑。至檢察官移送併辦部分即犯罪事實
    一、(一)(二)(四)(五)（即九十三年度偵字第二０三０四號、第二二一四五號、第二二三
    三八號），雖未經檢察官起訴，然該部分既與原聲請簡易判決處刑部分有裁判上
    一罪之連續犯關係，已如上述，自為聲請效力所及，本院即得併予審理，附此敘
    明。
三、原審以被告所犯犯罪事實一、(三)之犯行事證明確，予以論罪科刑，固非無見，惟
    上訴意旨指摘原審未及審酌被告所犯犯罪事實一、(一)(二)(四)(五)之犯行，經本院認此
    部分與經起訴並由本院論罪科刑之犯罪事實一、(三)之犯行間，有連續犯之裁判上
    一罪關係，已如前述，其上訴即為有理由，原判決自屬無可維持，應由本院撤銷
    改判之。爰審酌被告正值壯年，不思自食其力，竟一再竊取他人財物，殊無可取
    ，且犯後否認犯行，態度不佳，而竊得之財物多已發還被害人，被害人所受損害
    非鉅，及其犯罪動機、犯罪手段等一切情狀，量處如主文第二項所示之刑，以資
    懲儆。另扣案之手電筒一支，係被告所有且供犯罪所用之物，應依刑法第三十八
    條第一項第二款規定，併予宣告沒收。
據上論斷，應依刑事訴訟法第四百五十五條之一第三項、第三百六十九條第一項前段
、第三百六十四條、第二百九十九條第一項前段，刑法第二十八條、第五十六條、第
三百二十條第一項、第四十一條第一項前段、第三十八條第一項第二款，罰金罰鍰提
高標準條例第一條前段、第二條，判決如主文。
本案經檢察官丁○○到庭執行職務。
中　　　華　　　民　　　國　　九十四　　年　　　一　　　月　　 十八 　　日
                                臺灣高雄地方法院刑事第四庭
                                    審判長法  官  簡  志  瑩
                                          法  官  呂  憲  雄
                                          法  官  楊  佩  蓉
右正本證明與原本無異。
不得上訴。
　　　　　　　　　　　　　　　　　　　　　書記官  陳  南  瑜
中　　　華　　　民　　　國　　九十四　　年　　　一　　　月　　 十九 　　日
附錄本案論罪科刑法條：
刑法第三百二十條
意圖為自己或第三人不法之所有，而竊取他人之動產者，為竊盜罪，處五年以下有期
徒刑、拘役或五百元以下罰金。
意圖為自己或第三人不法之利益，而竊佔他人之不動產者，依前項之規定處斷。
前二項之未遂犯罰之。
